臺灣臺北地方法院民事裁定　　　　　　　100年度聲字第342號
聲　請　人　張芝菡
上列聲請人因與相對人許明賢、新店客運股份有限公司間因本院
100年度重訴字第304號請求侵權行為損害賠償事件，聲請法官迴
避，本院裁定如下：
    主  文
聲請駁回。
    理  由
一、按法官有民事訴訟法第32條所定以外之情形，足認其執行職
    務有偏頗之虞者，當事人得聲請法官迴避，民事訴訟法第33
    條第1項第2款固有明文。惟該款所謂足認法官執行職務有偏
    頗之虞，應以法官對於訴訟標的有特別利害關係，或與當事
    人之一造有密切之交誼或嫌怨，或基於其他情形客觀上足疑
    其為不公平之審判者為其原因事實，若僅憑當事人之主觀臆
    測，或不滿法官進行訴訟遲緩，或認法官指揮訴訟欠當，則
    不得謂其有偏頗之虞（最高法院17年抗字第86號、18年抗字
    第342號、29年抗字第56號、69年台抗字第457號判例參照）
    。
二、本件聲請意旨略以：
（一）因本件訴訟標的金額達新臺幣5,000萬，為訴訟利益，原
      告於審理期間要求法院嚴格證明，實屬合理，縱得依法上
      訴，然若於一審未善盡調查權責，於二審審理期間，仍可
      能忽略調查，且上訴須預納二審裁判費，對原告實為不利
      ，是二度具狀，亮股法官仍堅持於6月30日宣判，有違民
      事訴訟法第33條第1項第2款所稱，基於其他情形客觀上足
      疑其為不公平之審判者為其原因事實，認確有偏頗之虞，
      特請准于迴避。
（二）有關推事指揮訴訟欠當，乃本於其心證偏頗之初，故刻意
      為不當訴訟指揮，期以促成其偏頗之目的，是以，依論理
      法則及經驗法則判斷，法官乃術業專攻者，且受有訴訟指
      揮專長之訓練者，無理由於未善盡調查義務之作為下，且
      經原告依民事訴訟法第210條條命再開辯論之作為下，仍
      堅持以不法理由婉拒之，準此，指揮欠當等情，除得為抗
      告或上訴理由外，於迴避聲請時，當為偏頗心證與偏頗執
      行的客觀迴避事由。
三、聲請人主張其聲請迴避之承審法官於審理本院100年度重訴
    字第304號侵權行為損害賠償事件時未善盡調查義務即終結
    言詞辯論程序，指摘訴訟程序指揮失當而有偏頗云云。惟按
    調查證據及認定事實為法院之職權，法院斟酌全部辯論意旨
    及證據之結果，對於不必要之證據方法，原可衡情捨棄，不
    受當事人請求之拘束（最高法院87年台上字第2935號判決要
    旨酌參），是當事人聲請再開辯論，法院自有審酌裁量之權
    ，尚難以承審法官未同意再開辯論調查證據，即逕認法官有
    偏頗之虞。此外聲請人所指承審法官偏頗事由，亦核屬其個
    人對訴訟指揮欠當所為論斷，不免為其主觀之臆測，依首揭
    法條規定及判例意旨，要與民事訴訟法第33條第1項第2款之
    規定未合，且聲請人亦未提出能即時調查之證據以釋明之，
    其聲請法官迴避，不應准許。
四、據上論結，本件聲請為無理由，爰裁定如主文。
中    華    民    國   100    年    7     月    29    日
                  民事第七庭審判長法  官  陶亞琴
                                  法  官  蘇嘉豐
                                  法  官  吳定亞
以上正本係照原本作成。
如對本裁定抗告須於裁定送達後10日內向本院提出抗告狀，並繳
納抗告費新臺幣1,000元。
中    華    民    國   100    年    7     月    29    日
                                  書記官  張婕妤